臺灣高等法院臺中分院刑事判決　　　　　　　民國九十一年度上更(一)字第二二五號
　　上　訴　人
　　即　被　告　丙○○
右上訴人因違反毒品危害防制條例案件，不服臺灣苗栗地方法院八十八年度訴字第一
三七號中華民國八十八年八月二十四日第一審判決（起訴案號：臺灣苗栗地方法院檢
察署八十八年度偵字第三六四號），提起上訴，經判決後，由最高法院發回更審，本
院判決如左：
　　主      文
原判決撤銷。
丙○○連續轉讓第二級毒品，累犯，處有期徒刑柒月。
　　事      實
一、丙○○前於民國（下同）八十五年十一月六日，因違反麻醉藥品管理條例案件，
    經台灣高等法院判處有期徒刑七月確定，於八十六年十月三日執行完畢。其明知
    安非他命係屬毒品，竟基於轉讓毒品之概括犯意，自八十七年十月中旬起，至同
    年十一月二十一日深夜時止，分別在苗栗縣頭份鎮土牛廟附近或同鎮○○里○○
    街五十一號前，連續多次非法轉讓毒品安非他命供乙○○（另案辦理）非法施用
    。嗣於八十七年十一月二十三日下午五時許，在同鎮土牛里土牛七十六號丙○○
    住處，為警查獲，並扣得其所持有之安非他命○．三公克（扣於他案，業經檢察
    官以扣押物品處分命令執行沒收銷燬在案；其所涉施用毒品部分，另由原審法院
    裁定強制戒治）。
二、案經苗栗縣警察局頭份分局移送臺灣苗栗地方法院檢察署檢察官偵查起訴。
　　理      由
一、訊據上訴人即被告（下稱被告）丙○○雖矢口否認有轉讓毒品之犯行，然其前開
    轉讓毒品安非他命之事實，已迭據受讓毒品之證人乙○○於警訊及原審偵審中供
    述綦詳，並有為警查獲之安非他命○．三公克扣案可稽（扣於他案，業經檢察官
    執行沒收銷燬在案，詳見原法院檢察署八十九年度執他字第一一九四號執行卷宗
    、八十七年度偵字第五三八七號卷、原法院八十九年聲字第三七五號聲請沒收卷
    ）。被告因施用第二級毒品案件，已經原法院於八十七年十二月十八日以八十七
    年度毒聲字第七０四號裁定強制戒治，查扣之０‧三公克安非他命並經執行沒收
    銷燬在案，足認被告為警所查扣之上開物品確屬安非他命無訛。關於乙○○因施
    用第二級毒品安非他命案件，經送觀察、勒戒後，認無繼續施用毒品之傾向，亦
    經原法院檢察署檢察官於八十七年十二月十五日以八十七年度偵字第五三五一號
    不起訴處分書予以不起訴處分確定在案，證人乙○○於警訊及原審偵審時亦供稱
    被告有轉讓安非他命給伊之情事，則被告轉讓與乙○○者確屬安非他命，亦堪可
    認定。參酌被告自承與證人乙○○並無怨隙，衡諸常情，乙○○應無故意設詞誣
    陷之理，況被告亦有多次施用毒品之習慣，其所涉施用毒品部分另由原法院裁定
    強制戒治，顯見被告經常持有安非他命，其偶因證人乙○○欲施用毒品，而非法
    轉讓毒品供乙○○施用，乃符合實情。證人乙○○之供述，應堪以採信。至於證
    人乙○○於警訊中或供稱：伊持有之安非他命，係被告於八十七年十一月二十二
    日一時許，到伊家找伊時給伊的等語（見八十七年度偵字第五四四０號卷第六頁
    背面）；或於偵查中又供稱：被告最後一次給伊安非他命是八十七年十一月二十
    一日晚上，幾點伊不清楚，是在土牛廟那邊拿給伊的等情（同上卷第二十四頁背
    面），前後不盡一致，惟查證人乙○○係於八十七年十一月二十二日凌晨一時四
    十五分因持有安非他命為警查獲，有苗栗縣警察局頭份分局刑事案件報告書為證
    （見原法院檢察署八十七年度偵字第五三五一號乙○○毒品危害防制條例案件卷
    ），其於被查獲當日上午十時十分於警訊所為之供述，記憶清晰，其所為被告轉
    讓安非他命給伊之時間及地點之供述，較為真實可採，嗣於八十七年十二月十四
    日在偵查中所為受轉讓之時地之陳述，則屬或因時間過久而記憶有誤，難予採信
    。被告空言否認犯行，係卸責之詞，證人乙○○嗣於本院調查時否認有受轉讓之
    事，乃屬護被告之詞，均不足採信，被告轉讓第二級毒品之犯行
    ，洵堪認定。
二、核被告所為，係犯毒品危害防制條例第八條第二項之轉讓第二級毒品罪。被告先
    後多次犯行，時間緊接，犯罪構成要件相同，顯係基於概括犯意為之，應依連續
    犯之規定論以一罪，並加重其刑。被告轉讓前持有安非他命之低度行為，應為轉
    讓安非他命之高度行為吸收，不另論罪。被告曾於八十五年間因違反麻醉藥品管
    理條例案件，經臺灣高等法院判處有期徒刑七月確定，於八十六年十月三日執行
    完畢，有臺灣苗栗地方法院檢察署刑案資料查註紀錄表及被告全國前案紀錄各一
    份附卷表為憑，其於有期徒刑執行完畢後五年內再犯本件有期徒刑以上之罪，為
    累犯，應依刑法第四十七條之規定遞加重其刑。原審對於被告予以論罪科刑，固
    非無見，惟查系爭之安非他命０‧三公克係扣於他案，業經檢察官執行沒收銷燬
    在案，已如前述，原審未及詳查，重複予以宣告沒收銷燬，即有未合，被告上訴
    意旨否認犯罪，恣意指摘原判決不當，雖無足取，然原判決既有上述可議之處，
    即屬無可維持，仍應由本院將原判決予以撤銷改判，爰審酌被告有違反麻醉藥品
    管理條例之前科紀錄，事後否認犯罪，犯罪後態度不佳等一切情狀，量處有期徒
    刑柒月。
三、據上論斷，應依刑事訴訟法第三百六十九條第一項前段、第三百六十四條、第二
    百九十九條第一項前段，毒品危害防制條例第八條第二項，刑法第十一條前段、
    第五十六條、第四十七條，判決如主文。
本案經檢察官甲○○到庭執行職務。
中      華      民      國　    九十一     年     十      月   二十九 　日
                        　　　  臺灣高等法院臺中分院刑事第九庭
                                      審判長法　官　陳　筱　珮
                                      　　　法  官  康  應  龍
                                      　　　法　官  吳　重　政
右正本證明與原本無異。
如不服本判決應於收受送達後十日內向本院提出上訴書狀，其未敘述上訴之理由者並
得於提起上訴後十日內向本院補提理由書（均須按他造當事人之人數附繕本）。
　　　　　　　　　　　　　　　　　　　　　　書記官　林  育　德
中      華      民      國　    九十一     年     十      月   三十一 　日
附錄：
毒品危害防制條例第八條第二項：
轉讓第二級毒品者，處六月以上五年以下有期徒刑，得併科新臺幣七十萬元以下罰金
。
                              　　　　　　　　　　　　　　　　　　　　　Ｒ
